【裁判字號】    98,交聲,1546
【裁判日期】    990326
【裁判案由】    聲明異議
【裁判全文】
臺灣彰化地方法院交通事件裁定        98年度交聲字第1546號
移送機關即
原處分機關  交通部公路總局臺中區監理所彰化監理站
異議人即
受處分人    甲○○
上列受處分人因違反道路交通管理處罰條例案件，對於交通部公
路總局臺中區監理所彰化監理站中華民國98年10月6 日所為之彰
監四字第裁64-AM0000000號處分聲明異議，本院裁定如下：
    主  文
原處分撤銷。
甲○○不罰。
    理  由
一、按法院受理交通事件，準用刑事訴訟法之規定，道路交通管
    理處罰條例第89條前段定有明文；又犯罪事實應依證據認定
    之，無證據不得認定犯罪事實，並為刑事訴訟法第154 條第
    2 項所明定。而認定犯罪事實所憑之證據，雖不以直接證據
    為限，間接證據亦包括在內；然無論直接或間接證據，其為
    訴訟上之證明，須於通常一般之人均不致於有所懷疑，而得
    確信其為真實之程度者，始得據之為有罪之認定，倘其證明
    尚未達到此一程度，而有合理性懷疑之存在時，即應由法院
    諭知被告無罪之判決，復有最高法院76年台上字第4986號判
    例可資參照。從而，法院於審理行為人違反道路交通管理處
    罰條例案件時，如調查證據之結果不足使法院確信行為人有
    為原處分所指之事實，而仍有合理懷疑時，即應撤銷原處分
    而諭知不罰，合先敘明。
二、原處分意旨略以：異議人即受處分人甲○○於民國98年7 月
    24日下午4 時20分許，將車牌號碼9562-LP 號自用小客車，
    違規停放在臺北市○○街40號距離交岔路口10公尺內之處，
    爰依道路交通管理處罰條例第56條第1 項第1 款裁處罰鍰新
    臺幣（下同）900 元。
三、訊據異議人固坦承曾將車牌號碼9562-LP 號自用小客車停放
    在臺北市○○街40號處，然堅詞否認有何在距離交岔路口10
    公尺內停車之違規行為，並辯稱：其所停車之處距離交岔路
    口是不止10公尺，且並未停放在禁止停車之紅色標線上等語
    。經查：由異議人提出之舉發相片觀之，禁止停車之紅色標
    線雖被異議人車輛之陰影遮蓋，然車輛陰影之位置隨光源角
    度而變化，並非必然在車輛之正下方，故尚不能以此推認異
    議人之車輛已停在紅線上，又照片中並無足以參照之標示物
    ，亦無法確認被告停車之處是否在交岔路口10公尺之內，而
    本案舉發員警經傳未到，卷中並無任何證據認異議人有前揭
    違規事實，本院尚無從形成異議人曾為此違規行為之確信。
    揆諸首揭法條及判例意旨，應為對異議人有利之認定。
四、綜上所述，原處分機關遽對受處分人為前開裁決，難認允當
    ，受處分人之異議為有理由，應由本院將原處分撤銷，改諭
    知受處分人不罰，以資適法
五、據上論斷，應依道路交通管理處罰條例第87條第2 項前段、
    道路交通案件處理辦法第20條前段，裁定如主文。
中    華    民    國    99    年    3     月    26    日
                  交通法庭  法  官  王奕勛
以上正本證明與原本無異。
如不服本裁定，應於裁定送達後五日內向本院提出抗告狀(須附
繕本 )。
中    華    民    國    99    年    3     月    26    日
                            書記官  戴國安

司法院資訊處製作；財團法人民間司法改革基金會備份。
